【裁判字號】    99,台抗,799
【裁判日期】    991021
【裁判案由】    聲請假扣押
【裁判全文】
最高法院民事裁定              九十九年度台抗字第七九九號
再 抗告 人  隆豐營造股份有限公司
法定代理人  洪忠興
訴訟代理人  謝佳伯律師
上列再抗告人與相對人李宏生間聲請假扣押事件，對於中華民國
九十九年八月十六日台灣高等法院裁定（九十九年度抗字第一二
○○號），提起再抗告，本院裁定如下：
    主  文
再抗告駁回。
再抗告訴訟費用由再抗告人負擔。
    理  由
按對於抗告法院以抗告有理由而廢棄或變更原裁定之裁定，或以
抗告無理由而駁回抗告之裁定再為抗告，僅得以其適用法規顯有
錯誤為理由，民事訴訟法第四百八十六條第四項規定甚明。所謂
適用法規顯有錯誤，係指原法院就其取捨證據所確定之事實適用
法規顯有錯誤而言，不包括認定事實不當之情形在內。復依同法
第四百九十五條之一第二項準用同法第四百六十九條之一規定，
非以第四百六十九條所列之事由再為抗告者，須經第三審法院之
許可，而該許可，以從事法之續造、確保裁判之一致性或其他所
涉及之法律見解具有原則上重要性者為限。本件原法院以：聲請
假扣押之債權人就請求及假扣押之原因，應釋明之，該釋明如有
不足，而債權人陳明願供擔保或法院認為適當者，法院得定相當
之擔保，命供擔保後為假扣押，民事訴訟法第五百二十六條第一
項、第二項定有明文。所謂證明，須其提出之證據方法，達到使
法院產生堅強之心證，確信其主張為真實之程度；與所謂釋明，
乃當事人提出證據，使法院產生較薄弱之心證，信其主張之事實
大致如此，二者不同。又依前開規定，只須債權人有所釋明，縱
未達到使法院產生較薄弱之心證，相信其主張之事實大致可信之
程度，亦屬釋明不足，而非全無釋明，如債權人陳明願供擔保或
法院認為適當者，法院得命供擔保以補其釋明之不足，准為假扣
押。相對人提出匯款申請書回條、應收應付款明細表、存摺影本
、存證信函等件，以為釋明其所為再抗告人拖欠伊應返還之代墊
款，至聲請假扣押時已經年餘，迭經催討迄未為任何回應，規避
伊之求償，可能有脫產之虞之主張，衡情堪認相對人倘不就再抗
告人之財產為假扣押，其代墊款債權恐有日後甚難執行之虞，應
認相對人對假扣押原因已為釋明，縱其釋明仍有不足，因相對人
陳明願供擔保補釋明之不足，因而維持台灣台北地方法院所為准
對於再抗告人為假扣押之裁定，裁定駁回再抗告人之抗告。再抗
告人對之聲明不服，提起再抗告，係以：伊未回應並不必然可導
出日後即有甚難執行之虞，亦可能雙方無債權債務關係存在，原
裁定以此認符合假扣押聲請要件，顯屬率斷；相對人從未就本件
假扣押原因盡釋明義務，非釋明不足，原裁定有適用法規錯誤之
情事云云，為其論據。惟查再抗告人據以指摘之事項，核屬原法
院依其職權裁定認定事實當否之問題，要與適用法規是否顯有錯
誤無涉，且亦無所涉及之法律見解具有原則上重要性之情事。依
前揭說明，自不應許可，其再抗告難謂合法。
據上論結，本件再抗告為不合法。依民事訴訟法第四百九十五條
之一第二項、第四百八十一條、第四百四十四條第一項、第九十
五條、第七十八條，裁定如主文。
中    華    民    國  九十九  年    十    月  二十一  日
                      最高法院民事第六庭
                          審判長法官  劉  福  聲  
                                法官  鄭  玉  山  
                                法官  劉  靜  嫻  
                                法官  袁  靜  文  
                                法官  沈  方  維  
本件正本證明與原本無異
                                      書  記  官  
中    華    民    國  九十九  年   十一   月    二    日
                                                      Ｅ

司法院資訊處製作；財團法人民間司法改革基金會備份。
